Inventaris van het archief van de Bijzondere Commissie voor Georganiseerd Overleg inzake Deurwaarders, Klerken en Conciërges bij de Gewone Gerechten, de Centrale Raad van Beroep en het Hoog Militair Gerechtshof, 1920-1935
Nationaal Archief, Den Haag
Bijzondere Commissie voor Georganiseerd Overleg Deurwaarders en anderen bij Gerechten, Centrale Raad van Beroep en het Hoog Militair Gerechtshof
Cie. Overleg Deurwaarders e.a. Gerechten
1920-1935
J25517
0.10 meter; 8 inventarisnummers.
Normale geschreven, getypte en gedrukte documenten, geen bijzondere handschriften.
Nationaal Archief, Den Haag
Bijzondere Commissie voor Georganiseerd Overleg in Zaken rakende het Personeel bij de Gerechten
Het archief van de Bijzondere Commissie voor georganiseerd overleg inzake deurwaarders, klerken, conciërges bij de gewone gerechten, de Centrale Raad van Beroep en het Hoog Militair Gerechtshof over de periode 1920-1935 bevat stukken betreffende de organisatie en samenstelling van de Bijzondere Commissie, agenda's van ingekomen en uitgegane stukken en ingekomen en minuten van uitgegane stukken, met hiaten.
Archiefvorming
Geschiedenis van de archiefvormer
De commissie werd ingesteld bij besluit van de Minister van Justitie van 4 november 1920, 2e Afdeling A, nr. 702. De taak van de commissie bestond uit het treffen van voorlopige maatregelen, in afwachting van wettelijke regelingen, voor het georganiseerd overleg in aangelegenheden, van belang voor de rechtstoestand van de in de titel genoemde functionarissen. Een aantal leden werd aangewezen door de Minister van Justitie, een aantal door belangen-organisaties. De commissie veranderde een aantal malen in geringe mate van naam en taak, ook na 1935.
Geschiedenis van het archiefbeheer
Ondanks een aantal kleine verandering in naam en taak van de commissie loopt het archief echter gewoon door. Er zijn slechts stukken tot 1935 aanwezig.
Na de overdracht in februari 1988 heeft het archief geen bewerking meer ondergaan.
Het archief werd in februari 1988 overgedragen, voorzien van een plaatsingslijst.
Overbrenging van een overheidsarchief
2.09
Aanwijzingen voor de gebruiker
Openbaarheidsbeperkingen
Volledig openbaar.
Materiële beperkingen
Aanvraaginstructie
Openbare archiefstukken kunnen online worden aangevraagd en gereserveerd. U kunt dit ook via de terminals in de studiezaal van het Nationaal Archief doen. Om te kunnen reserveren dient u de volgende stappen te volgen:
U maakt een profiel aan op www.gahetna.nl, en logt vervolgens in
Via de archiefinventaris (alleen de beschrijvingen met rode nummers) selecteert u het gewenste archiefstuk door op de knop 'Reserveren' te klikken
In het volgende scherm geeft u aan op welke dag u het archiefstuk wilt inzien
Indien u zich bevindt in de studiezaal en een tafelnummer heeft ontvangen kunt u dit nummer vermelden. Als u geen tafelnummer heeft kunt u tafelnummer 777 laten staan
Vervolgens bevestigt u uw reservering door deze te versturen.
Verwant materiaal
Beschikbaarheid van kopieën
Beschrijving van de series en archiefbestanddelen
- Stukken betreffende de organisatie en samenstelling van de Bijzondere Commissie., 1920-1934; 1; 1 omslag
- Agenda's van ingekomen en uitgegane stukken., 1920-1921, 1929-1935; 2-4; 3 katernen
  - 14 december 1920 - 1 december 1921, 2
  - 13 december 1929 - 28 maart 1935, 3
  - 17 december 1929 - 29 april 1935, 4
- Ingekomen en minuten van uitgegane stukken, met hiaten, 1920-1935; 5-8; 3 omslagen, 1 pak
  - 1920-1921, 5
  - 1924, 6
  - 1926, 7
  - 1928-1935, 8